【裁判字號】    89,軍上,27
【裁判日期】    890915
【裁判案由】    掠奪
【裁判全文】
臺灣高等法院刑事判決                              八十九年度軍上字第二七號
    上  訴  人
    被      告  甲○○
右上訴人因盜取財物等案件，不服國防部高等軍事法院八十九年法仁判字第一○○號
，中華民國八十九年九月十五日第二審判決 (起訴案號：國防部北部地方軍事法院檢
察署八十九年訴字第○七七號)提起上訴，本院判決如左：
    主  文
上訴駁回。
    理  由
一、按軍事審判法第一百八十一條第五項規定，被告不服高等軍事法院宣告有期徒刑
    之上訴判決者，得以判決違背法令為理由，向高等法院提起上訴。因之，不服高
    等軍事法院有期徒刑之上訴判決而向高等法院提出上訴者，非以原判決違背法令
    為由者不得為之，此為其上訴之法定要件。若上訴理由狀並未依據卷內訴訟資料
    ，具體指摘原判決不適用何種法則或如何適用不當，或所指摘原判決違法情事，
    顯與法律規定得為第三審上訴理由之判決違法情形不相符合時，均應認為其上訴
    為違背法律上程式，應予以駁回。
二、本件上訴人甲○○上訴意旨略以：原審判決未斟酌被告在原審調查庭中供稱其意
    圖使用該停放在台北師管區司令部後山準備報廢之公務用車車牌於竊得之汽車上
    ，以免被察覺上訴人使用贓車，故上訴人才竊取被害人鄭漢松管領之汽車一輛後
    ，再伺機竊取該公務用車牌懸掛於鄭漢松之贓車上，上訴人顯係基於概括犯意而
    竊取上開車輛及車牌，乃原審判決認定上訴人係另行起意行竊，以上訴人犯二盜
    取財物二罪論之，顯與經驗法則及論理法則不合，而有違背法令之情形等語，為
    此請求將原判決撤銷發回更為適法之裁判等語。
三、惟查，原審認定被告於八十九年三月四日盜取該汽車後，再於同年月十二日另行
    起意盜取公務用車牌懸掛於前竊得之贓車上使用，並非於盜取汽車之初即有盜取
    公務用車牌之概括犯意等情，業據原審判決詳述其認定、判斷之依據及理由，且
    上訴人於偵查中已陳明盜取汽車乃因外出購買割草機零件，於出營時無交通工具
    ，見被害人管領之汽車停放於該處，始起意盜取使用，足見其盜取該車乃臨時起
    意（詳偵卷第二十三頁正面），嗣一個多禮拜後，上訴人發現營區後山有該擬報
    廢之公務用車牌，乃思圖使用該車牌以掩飾前開贓物，而起意盜取該車牌，並據
    上訴人於一審審判時供承明確（詳一審卷第四十五頁正面），經前後對照上訴人
    二次盜取財物之時間相距一個多禮拜、盜取汽車之動機及起意之情狀等，自堪認
    上訴人自白盜取公務用車牌係另行起意一節核與事實相符，核原審之認定，並未
    違背經驗法則或論理法則，上訴人就原審認定事實、証據証明力之判斷等職權之
    行使為空言指摘，迄未具體指明原審判決如何違背法令及違背如何內容之法令，
    且其所指摘原判決違法情事，顯與法律規定得為第三審上訴理由之判決違法情形
    不相符合，依上說明，應認本件上訴為違背法律上程式，其上訴應予以駁回。
四、據上論斷，應依軍事審判法第二百零六條第一項、第一百七十九條，刑事訴訟法
    第三百九十五條前段，判決如主文。
中      華      民      國    八十九    年     十二     月     二十     日
                                台灣高等法院刑事第二十庭
                                    審判長法  官  葉  麗  霞
                                          法  官  王  炳  梁
                                          法  官  黃  瑞  華
右正本證明與原本無異。
不得上訴。
                     書記官  秦  仲  芳
中    華    民    國    八十九    年      十二      月        廿一      日


司法院資訊處製作；財團法人民間司法改革基金會備份。
